【裁判字號】    89,易,1228
【裁判日期】    891009
【裁判案由】    傷害等
【裁判全文】
臺灣屏東地方法院刑事判決                        八十九年度易字第一二二八號
    公  訴  人  臺灣屏東地方法院檢察署檢察官
    被      告  乙○○
右列被告因傷害等案件，經檢察官提起公訴（八十九年度偵字第四一九九號），本院
判決如左︰
    主  文
乙○○傷害人之身體，處有期徒刑貳月，如易科罰金，以佰元折算壹日；又以強暴
使人行無義務之事，處有期徒刑貳月，如易科罰金，以佰元折算壹日；又以加害生
命之事，恐嚇他人，致生危害於安全，處有期徒刑貳月，如易科罰金，以佰元折算
壹日，應執行有期徒刑伍月，如易科罰金，以佰元折算壹日。
    事  實
一、乙○○於民國（下同）八十九年七月十八日下午二時許，在鹽埔鄉分駐所附近，
    見胡淑娟（按係乙○○之前妻）駕駛裕隆牌自用小客車，搭載甲○○、胡春鄉、
    張連及胡淑娟之小女兒等人，竟基於使人行無義務之事之犯意，駕駛其所有之喜
    美牌自用小客車，先按鳴喇叭二聲，再逼近胡淑娟所駕駛之自用小客車車前，以
    強暴之手段致使前述人車停住，使甲○○等人行無義務之事，得逞後，乙○○並
    要求坐在車內之甲○○下車，待甲○○下車，二人即發生爭執，在拉扯之際，甲
    ○○欲打電話報警，乙○○另基於傷害及恐嚇危害甲○○生命之犯意，對甲○○
    恫嚇：若報警要讓其死得很難看等語，並出手毆打甲○○，致其受有左耳輪上部
    淤血三Ｘ二公分、左頭部血腫直徑四公分、右膝部擦傷四Ｘ二公分、直徑二公分
    之傷害，而甲○○因受其恫嚇，心生畏懼，致生危害於甲○○之人身安全。
二、案經甲○○訴請臺灣屏東地方法院檢察署檢察官偵查起訴。
    理  由
一、右揭犯罪事實業據被告乙○○於本院審理時坦承不諱，惟辯稱係因被害人先行出
    手打伊，惟查右揭事實，業據告訴人甲○○於偵查中及本院審理時指訴綦詳，核
    與在場證人胡淑娟、胡春鄉、張連於偵查中證述情節相符（參見偵查筆錄第十頁
    、第十一頁），復有羅秀雄診所驗傷診斷書一紙在卷可證，被告所辯，顯不足信
    ，本件事證明確，被告犯行洵堪認定。
二、核被告乙○○毆傷甲○○部分，係犯刑法第二百七十七條第一項之傷害罪，被告
    乙○○以強暴手段使人停車部分，係犯同法第三百零四條第一項之強制罪，被告
    恐嚇甲○○部分，係犯同法第三百零五條之罪，被告以自用小客車逼近告訴人所
    搭乘之自用小客車之強暴行為，妨害前述甲○○、胡淑娟、胡春鄉、張連及胡淑
    娟之小女兒繼續行進，係以一行為觸犯數罪名，為同種想像競合犯，應依刑法第
    五十五條規定，從一重處斷。又被告所犯上開三罪，犯意各別，罪名互異，應分
    論併罰。審酌被告犯罪之動機、目的、所用手段，及犯罪後迄未與被害人達成和
    解等一切情狀，分別量處如主文所示之刑，並諭知易科罰金之折算標準及定其應
    執行刑。
據上論斷，應依刑事訴訟法第二百九十九條第一項前段，刑法第二百七十七條第一項
、第三百零四條第一項、第三百零五條、第五十五條、第五十一條第五款、第四十一
條，罰金罰鍰提高標準條例第一條前段、第二條，判決如主文。
本案經檢察官林津鋒到庭執行職務。
中      華      民      國      八十九      年      十      月    九    日
                                      臺灣屏東地方法院刑事第二庭
                                          法  官    何清富
右正本證明與原本無異。
對於本判決如有不服應於收受送達後十日內向本院提出上訴書狀上訴於台灣高等法院
高雄分院並按他造當事人之人數附具繕本。
                                          書記官   謝天祥
中     華      民       國     八十九      年      十       月    九    日
附錄本判決論罪之法條：
刑法第二百七十七條、第三百零四條第一項、第三百零五條。


司法院資訊處製作；財團法人民間司法改革基金會備份。
